【裁判字號】    91,簡上,29
【裁判日期】    920117
【裁判案由】    竊盜
【裁判全文】
臺灣花蓮地方法院刑事判決                          九十一年度簡上字第二九號
    上  訴  人  臺灣花蓮地方法院檢察署檢察官
    被      告  乙○○  男  二.
右列上訴人因竊盜案件，不服本院九十一年度花簡字第一九三號中華民國九十一年八
月十四日第一審判決（聲請簡易處刑案號：九十一年度偵續字第一七號），提起上訴
及併案移請審理（九十一年度偵字第一八一八號），本院管轄之第二審合議庭判決如
左：
    主  文
原判決撤銷。
乙○○共同連續攜帶兇器竊盜，處有期徒刑柒月。扣案之破壞剪壹支，沒收。
    事  實
一、乙○○與林麗花（業經檢察官聲請簡易判決處刑）二人共同基於意圖為自己不法
    所有之概括犯意，自民國九十年十二月六日起，連續在花蓮市○○路四四號財團
    法人臺灣基督教門諾會醫院（下簡稱門諾醫院）內，由林麗花把風，乙○○持渠
    等所有客觀上足供兇器之破壞剪一支，破壞甲○○設於該醫院之衛生紙自動販賣
    機鎖頭，共同竊取自動販賣機內之錢財約十次，共竊得約新台幣（下同）七、八
    千元，嗣於九十一年一月十五日下午四時五十分許，至上址竊取財物，甫得手後
    ，為門諾醫院警衛當場發覺報警查獲，並扣得破壞剪一支。
二、案經甲○○訴由花蓮縣警察局花蓮分局報請臺灣花蓮地方法院檢察署檢察官聲請
    簡易判決處刑。
    理  由
一、右揭事實，業據被告乙○○坦承不諱，核與證人即共犯林麗花於警訊、偵查中所
    述渠等共同行竊過程均大致相符，復經被害人甲○○於警訊中指述甚明。此外，
    並有贓證物品認領保管收據一張、照片六幀、監視錄影帶翻拍照片六張、監視錄
    影帶一卷、遭破壞鎖匙一支附卷可資佐證。另有被告及林麗花所有之破壞剪一支
    扣案可稽，本件事證明確，被告犯行已足認定。
二、被告攜帶行竊之工具破壞剪，質地堅硬可以傷害人體，客觀上具有危險性自屬兇
    器。核被告所為，係犯刑法第三百二十一條第一項第三款之攜帶兇器竊盜罪。被
    告與林麗花間有犯意之聯絡與行為之分擔，為共同正犯。被告先後多次竊盜犯行
    ，時間緊接，犯罪構成要件相同，顯係出於概括之犯意為之，應依連續犯之規定
    以加重竊盜一罪論處，並加重其刑。檢察官上訴意旨以被告於九十一年六月至八
    月間，連續多次侵入住宅、商店、學校等處竊取電腦、音響等財物，認原審未為
    審酌，指摘原判決不當等語，並函請併案審理，固非無見，然按刑法之連續犯除
    行為人所犯罪名相同外，仍需考量其犯行之時間有無緊接、手段有無相同，始得
    認定於行為時有無犯罪之概括犯意。經查，被告本件犯罪時間係於九十年十二月
    六日至九十一年一月十五日，而併案之犯罪事實係九十一年六月至八月，兩者已
    相隔五月餘，又就犯罪之行為態樣、所竊財物觀之，本件被告係至醫院內竊取自
    動販賣機內之硬幣，然併案之犯罪事實係被告侵入住宅、商店、學校、補習班等
    處所竊取音響、卡拉ＯＫ、電腦等物，顯見兩者之犯罪手法、犯罪所得迥異。況
    被告於本件偵查中，已當庭表示悔改知錯等語，故檢察官先為緩起訴（然因未經
    被害人同意而緩起訴，嗣經臺灣高等法院檢察署檢察長發回續查，始聲請簡易判
    決處刑），顯見被告斯時應無再連續偷竊之犯意，且本件蒞庭之檢察官亦表示併
    案部分與聲請簡易判決處刑之犯罪事實有無連續犯關係，實有斟酌之餘地等語（
    見本院卷第一０四頁），綜上說明，尚難認檢察官移送併辦之部分與本件事實有
    何連續犯關係，本院尚無法併予審理，該部分應退回檢察官偵查，故檢察官上訴
    意旨應無理由。又原審論以被告乙○○共同連續攜帶兇器竊盜，判處有期徒刑七
    月，緩刑二年，固非無見，然查，被告於原審判決前，既又連續為十數次之竊盜
    犯行，故原審未斟酌及此，而為緩刑之宣告，似有失當，故仍應予撤銷改判。爰
    審酌被告不思正途賺取所需，貪取他人財物之竊盜動機、行竊之次數、手段、犯
    罪所得之財物之價值，對社會危害之程度，其犯罪後坦承犯行之態度等一切情狀
    ，量處如主文第二項所示之刑。被告攜帶行竊所用之破壞剪一支，係被告所有供
    犯罪所用之物，已據被告供明在卷，應併宣告沒收之。另扣案之鎖匙一支、監視
    錄影帶一卷，非被告所有供犯罪所用之物，無庸沒收，併此敘明。
據上論斷，應依刑事訴訟法第四百五十五條之一第三項、第三百六十九條第一項前段
、第三百六十四條、第二百九十九條第一項前段，刑法第二十八條、第五十六條、第
三百二十一條第一項第三款、第三十八條第一項第二款，判決如主文。
中      華      民      國    九十二    年      一      月     十七     日
          臺灣花蓮地方法院刑事庭
                                  審判長法官  陳淑媛
                                        法官  吳順龍
                                        法官  鄭培麗
右正本證明與原本無異。
本件不得上訴。
                                  法院書記官
中      華      民      國    九十二    年      一      月     二十     日
附錄本判決論罪之法律條文：
刑法第三百二十一條第一項第三款：
犯竊盜罪而有左列情形之一者，處六月以上五年以下有期徒刑：
一、於夜間侵入住宅或有人居住之建築物、船艦或隱匿其內而犯之者。
二、毀越門扇、牆垣或其他安全設備而犯之者。
三、攜帶兇器而犯之者。
四、結夥三人以上而犯之者。
五、乘火災、水災或其他災害之際而犯之者。
六、在車站或埠頭而犯之者。
前項之未遂犯罰之。


司法院資訊處製作；財團法人民間司法改革基金會備份。
